en: PDO Sierra de Segura, Sierra de Segura
ca: PDO Sierra de Segura, Serra de Segura
es: DOP Sierra de Segura, D.O.P. Sierra de Segura, Sierra de Segura

en: PDO Sierra Mágina, Sierra Mágina
es: DOP Sierra Mágina, D.O.P. Sierra Mágina, Sierra Mágina

en: PDO Vinagre de Jerez, Vinagre de Jerez
es: DOP Vinagre de Jerez, D.O.P. Vinagre de Jerez, Vinagre de Jerez

en: PGI Alcachofa de Tudela, Alcachofa de Tudela
ca: PGI Alcachofa de Tudela, Carxofa de Tudela
es: IGP Alcachofa de Tudela, I.G.P. Alcachofa de Tudela, Alcachofa de Tudela

en: PGI Alubia de La Bañeza-León, Alubia de La Bañeza-León
es: IGP Alubia de La Bañeza-León, I.G.P. Alubia de La Bañeza-León, Alubia de La Bañeza-León

en: PGI Berenjena de Almagro, Berenjena de Almagro
es: IGP Berenjena de Almagro, I.G.P. Berenjena de Almagro, Berenjena de Almagro

en: PGI Espárrago de Navarra, Espárrago de Navarra
es: IGP Espárrago de Navarra, I.G.P. Espárrago de Navarra, Espárrago de Navarran

en: PGI Garbanzo de Fuentesaúco, Garbanzo de Fuentesaúco
es: IGP Garbanzo de Fuentesaúco, I.G.P. Garbanzo de Fuentesaúco, Garbanzo de Fuentesaúco

en: PGI Lenteja de La Armuña, Lenteja de La Armuña
es: IGP Lenteja de La Armuña, I.G.P. Lenteja de La Armuña, Lenteja de La Armuña

en: PGI Lenteja Pardina de Tierra de Campos, Lenteja Pardina de Tierra de Campos
es: IGP Lenteja Pardina de Tierra de Campos, I.G.P. Lenteja Pardina de Tierra de Campos, Lenteja Pardina de Tierra de Campos

en: PGI Mazapán de Toledo, Mazapán de Toledo
es: IGP Mazapán de Toledo, I.G.P. Mazapán de Toledo, Mazapán de Toledo
he: PGI מרציפן מטולדו

en: PGI Pataca de Galicia, Pataca de Galicia
ca: PGI Pataca de Galicia, Patata de Galícia
es: IGP Pataca de Galicia, I.G.P. Pataca de Galicia, Pataca de Galicia

en: PGI Pemento do Couto, Pemento do Couto
es: IGP Pemento do Couto, I.G.P. Pemento do Couto, Pemento do Couto

en: PGI Plátano de Canarias, Plátano de Canarias
es: IGP Plátano de Canarias, I.G.P. Plátano de Canarias, Plátano de Canarias

en: PGI Turrón de Alicante, Turrón de Alicante
ca: PGI Turrón de Alicante, Torró d'Alacant
es: IGP Turrón de Alicante, I.G.P. Turrón de Alicante, Turrón de Alicante

en: PGI Turrón de Jijona, Turrón de Jijona
ca: PGI Turrón de Jijona, Torró de Xixona
es: IGP Turrón de Jijona, I.G.P. Turrón de Jijona, Turrón de Jijona

en: VT Castilla, V.T. Castilla, Vino de la Tierra de Castilla
es: VT Castilla, V.T. Castilla, Vino de la Tierra de Castilla

en: VP Campo de la Guardia, V.P. Campo de la Guardia, Campo de la Guardia
ca: VP Campo de la Guardia, V.P. Campo de la Guardia, Campo de la Guardia
es: VP Campo de la Guardia, V.P. Campo de la Guardia, Campo de la Guardia

en: Spanish quality label
ca: Etiqueta de qualitat espanyola
de: Spanisches Qualitäts Etikett
es: Etiquetas de calidad de España
fi: espanjalainen laatumerkki
fr: Label de qualité espagnol
he: תווית איכות ספרדית
it: Marchio di qualità spagnolo

en: Alimentos Artesanos de Navarra
es: Alimentos Artesanos de Navarra
it: Alimentos Artesanos de Navarra, Alimenti artigianali della Navarra